【裁判字號】    95,訴,461
【裁判日期】    951116
【裁判案由】    毒品危害防制條例
【裁判全文】
臺灣宜蘭地方法院刑事判決               95年度訴字第461號
    公  訴  人  臺灣宜蘭地方法院檢察署檢察官
    被      告  甲○○
上列被告因毒品危害防制條例案件，經檢察官提起公訴（九十五
年度毒偵字第八０七號），本院合議庭裁定由受命法官獨任進行
簡式審判程序，爰不經通常程序判決如下：
    主  文
甲○○施用第一級毒品，累犯，處有期徒刑玖月，扣案第一級毒
品海洛因拾伍包（合計驗後淨重零點玖肆公克；空包裝總重點
公克）均沒收銷燬之；又施用第二級毒品，累犯，處有期徒
刑陸月。應執行有期徒刑壹年。扣案第一級毒品海洛因拾伍包（
合計驗後淨重零點玖肆公克；空包裝總重點公克）均沒收
銷燬之。
    事  實
一、甲○○前因施用毒品案件，經本院依臺灣宜蘭地方法院檢察
    署檢察官之聲請，裁定送觀察、勒戒後，認無繼續施用毒品
    之傾向，於民國九十年十月八日觀察、勒戒執行完畢釋放，
    並由該署檢察官於同日以九十年度毒偵緝字第二三八號為不
    起訴處分後，又因施用第一級毒品海洛因（下稱海洛因）及
    第二級毒品安非他命（下稱安非他命）之案件，經臺灣高等
    法院以九十三年度上訴字第三一八一號各判處有期徒刑九月
    及六月，並定應執行刑為有期徒刑一年一月確定，九十五年
    三月三十一日縮刑期滿執行完畢。詎仍不知悛悔，復於九十
    五年八月十三日某時許，在其位於宜蘭縣頭城鎮○○里○○
    路一九八號住處，以燈泡燒烤安非他命吸用一次，再於同年
    月十四日中午某時許，在其前開住處以注射針筒施打海洛因
    一次。嗣於九十五年八月十四日二十一時許，在宜蘭縣頭城
    鎮○○路一０七巷十號前為警查獲，並扣得海洛因十五包（
    合計驗後淨重０點九四公克；空包裝總重三點三三公克）。
二、案經宜蘭縣警察局礁溪分局報告臺灣宜蘭地方法院檢察署檢
    察官偵查起訴。
    理  由
一、上開事實，業據被告甲○○到庭供認不諱，復有慈濟大學濫
    用藥物檢驗中心所出具，呈嗎啡及安非他命陽性反應之檢驗
    總表一份在卷，暨海洛因十五包（合計驗後淨重零點九四公
    克；空包裝總重三點三三公克）扣案可稽，堪認其自白咸與
    真實相符，均可採憑。又被告前因施用毒品案件，經本院依
    臺灣宜蘭地方法院檢察署檢察官之聲請，裁定送觀察、勒戒
    後，認無繼續施用毒品之傾向，於九十年十月八日觀察、勒
    戒執行完畢釋放，並由該署檢察官於同日以九十年度毒偵緝
    字第二三八號為不起訴處分後，又因施用海洛因及安非他命
    之案件，經臺灣高等法院以九十三年度上訴字第三一八一號
    各判處有期徒刑九月及六月，並定應執行刑為有期徒刑一年
    一月確定，九十五年三月三十一日縮刑期滿執行完畢等情，
    則有臺灣高等法院被告全國前案紀錄表存卷足考。本件事證
    皆臻明確，被告所為犯行均堪認定，各應依法論科。
二、核被告甲○○之所為，係犯毒品危害防制條例第十條第一項
    、第二項之施用第一級、第二級毒品罪。其施用前持有海洛
    因及安非他命之低度行為，各為施用之高度行為所吸收，均
    不另論罪。又其所犯前開二罪，犯意各別，罪名不同，應分
    論併罰之。末查，被告前因施用海洛因及安非他命之案件，
    經臺灣高等法院以九十三年度上訴字第三一八一號各判處有
    期徒刑九月及六月，並定應執行刑為有期徒刑一年一月確定
    ，九十五年三月三十一日縮刑期滿執行完畢之事實，已詳前
    述，茲於徒刑執行完畢後五年內，故意再犯本件有期徒刑以
    上之二罪，各應依修正前刑法第四十七條第一項累犯之規定
    加重其刑。審酌被告歷經觀察、勒戒之戒毒程序與刑罰之科
    處與執行後，猶未能確實戒除毒害之犯罪動機、目的、手段
    與造成社會潛在侵害情狀，再參酌其坦承犯行，到庭態度尚
    佳及其素行、智識程度等一切情狀，各量處如主文所示之刑
    ，並定其應執行之刑。扣案疑似海洛因之白色粉末十五包，
    則經送法務部調查局鑑定後，認皆含第一級毒品海洛因，此
    有該局九十五年九月十七日調科壹字第０九五二三０一六七
    ００號鑑定書在卷可考，應依毒品危害防制條例第十八條第
    一項前段之規定，併予宣告沒收銷燬之。
三、至公訴意旨另依被告甲○○之自白，指其自九十五年六月中
    旬某日起，至同年八月十四日被告最後一次在其位於宜蘭縣
    頭城鎮○○里○○路一九八號住處施打海洛因前之期間內，
    曾基於施用海洛因之概括犯意而連續施用海洛因多次。惟經
    綜觀卷內各項事證，公訴意旨所稱被告之此部分犯行，除被
    告甲○○之單一自白外，並無其他積極證據可資證明。蓋依
    本件宜蘭縣警察局礁溪分局員警於九十五年八月十四日二十
    一時許查獲被告並對之採尿送鑑所得之鑑定結果，互核行政
    院衛生署藥物食品檢驗局八十一年九月八日（八一）藥檢壹
    字第八一一四八八五號函示：人體吸食海洛因經尿液排出之
    時間，依吸食多寡、人體代謝功能、吸食者之年齡及性別有
    所差異，惟一般而言，海洛因經注射進入人體後，約百分之
    八十於二十四小時內自尿中排出，嗎啡經注射進入人體後，
    百分之九十以上於二十四小時內自尿中排出等語，即徵卷附
    慈濟大學醫學院濫用藥物檢驗中心所出具，呈嗎啡陽性反應
    之檢驗結果，僅得證明並認定被告甲○○曾於九十五年八月
    十四日中午某時許之該次施用海洛因行為，要難據此再加推
    斷被告另自九十五年六月中旬某日起，仍有連續多次施用海
    洛因之犯行。從而，公訴意旨此部分所指被告甲○○自九十
    五年六月中旬某日起另有連續施用海洛因之行為，因無積極
    證據可資證明，本院即難遽予認定。然既公訴意旨認被告此
    部分之犯行，係與其前述有罪事實間，具有裁判上之一罪關
    係，本院爰不另為無罪之諭知，特此敘明。
據上論斷，應依刑事訴訟法第二百七十三條之一第一項、第二百
九十九條第一項前段，毒品危害防制條例第十條第一項、第二項
、第十八條第一項前段，刑法第十一條前段、第四十七條第一項
、第五十一條第五款，判決如主文。
本案經檢察官賴慶祥到庭執行職務
中    華    民    國    95    年    11    月    16    日
                  刑事第二庭法  官  陳嘉年
以上正本證明與原本無異。
如不服本判決應於收受本判決後10日內向本院提出上訴書狀，其
未敘述上訴理由者，並得於提起上訴後10日內向本院補提理由書
狀(均須按他造當事人之人數附繕本)「切勿逕送上級法院」。
                            書記官  林嘉萍
中    華    民    國    95    年    11    月    20    日
附錄本案論罪科刑法條全文
毒品危害防制條例第十條第一項、第二項
施用第一級毒品者，處六月以上五年以下有期徒刑。
施用第二級毒品者，處三年以下有期徒刑。


司法院資訊處製作；財團法人民間司法改革基金會備份。
